臺灣板橋地方法院民事判決　　　　　　 94年度簡上字第178號
上　訴　人　甲○○
被上訴人　　乙○○
　　　　　　　　　　　　6樓
上列當事人間請求侵權行為損害賠償事件，上訴人對於中華民國
94年8 月19日本院板橋簡易庭94年度板簡字第1560號第一審判決
提起上訴，經本院於94年11月15日言詞辯論終結，判決如下：
    主  文
上訴駁回。
第二審訴訟費用由上訴人負擔。
    事實及理由
一、被上訴人主張：上訴人係獨資經營「雙喜搬家貨運行」，民
    國（下同）93年8 月28日9 時許，被上訴人委託上訴人至臺
    北縣土城市○○路○ 段313 巷1 弄10號住處搬家，詎上訴人
    所僱用之搬家工人即訴外人林聖泉於搬衣櫃時，見被上訴人
    所有之萬泰商業銀行金融卡及所附密碼條掉落地下，竟意圖
    不法所有，而乘機竊取之，嗣復分別自93年8 月28日上午9
    時54分許至同年9 月1 日晚上10時33分許，先後持上開所竊
    取金融卡前往銀行自動提款機盜領原告之存款23次，得款共
    計新臺幣（下同）436,000 元。嗣經被上訴人發覺而報警偵
    辦查獲，並經鈞院判刑確定在案。惟訴外人林聖泉事後僅償
    還被上訴人60,000元，尚欠376,000 元迄未賠償。而上訴人
    係訴外人林聖泉之僱用人，依法應負連帶賠償責任。為此爰
    本於僱用人賠償責任之法律關係，聲明請求上訴人給付被上
    訴人376,000 元及自起訴狀繕本送達被告之翌日起至清償日
    止按週年利率百分之五計算之利息，並願供擔保，請准宣告
    假執行。原審判決：上訴人應給付被上訴人376,000 元及自
    94年6 月16日起至清償日止，按週年利率5%計算之利息。併
    得假執行；但上訴人如供擔保後，得免為假執行。上訴人就
    其敗訴部分聲明不服提起上訴，被上訴人併為答辯聲明：駁
    回上訴。
二、上訴人對被上訴人主張之上揭事實並不爭執，惟辯稱：此事
    係訴外人林聖泉個人行為，與其無關，且訴外人林聖泉係臨
    時工及依兩造契約書所約定貴重物品或現金及有價證券請自
    行攜帶，上訴人並不負保管責任，本件係被上訴人未自行將
    貴重物品保管好，伊自不必負責等語，因而聲明請求駁回被
    上訴人之訴。
三、查稱僱傭者，謂當事人約定，一方於一定或不定之期限內為
    他方服勞務，他方給付報酬之契約，民法第482 條定有明文
    。是無論係短期僱傭（臨時工）或長期僱傭，皆係上開所指
    之僱傭。本件上訴人對所僱用之員工林聖泉於上揭時地執行
    搬家職務時乘機竊取被上訴人所有之金融卡，嗣並持以盜領
    被上訴人存款436,000 元，現經訴外人林聖泉償還原告60,0
    00元，尚欠376,000 元迄未賠償之事實並不爭執，並據原審
    依職權調取本院93年度易字第1316號竊盜案卷核閱屬實，足
    認真實。次查；受僱人因執行職務，不法侵害他人之權利者
    ，由僱用人與行為人連帶負損害賠償責任。但選任受僱人及
    監督其職務之執行，已盡相當之注意或縱加以相當之注意而
    仍不免發生損害者，僱用人不負賠償責任，民法第188 條第
    1 項定有明文。是以本件上訴人對其所僱用之訴外人林聖泉
    於執行搬家職務時乘機竊取被上訴人財物之不法侵害行為，
    既不能證明對所僱用之林聖泉之選任及職務執行之監督，已
    盡相當之注意或縱加以相當之注意而仍不免發生損害，則被
    上訴人依據上開法律規定，請求上訴人負僱用人賠償責任，
    自屬有據，上訴人謂此係其員工個人行為，與其無涉云云，
    尚不足採。而上訴人雖又抗辯依契約載明約定，被上訴人對
    貴重物品應自行攜帶，伊不保管責任，並據提出空白契約一
    紙為據。惟依上開契約所載意旨，不過係約定就貴重物品，
    不在契約受託搬運範圍內，其依約得免除保管及損壞滅失之
    賠償責任而已，但尚不得據以排除其受僱人於履行搬家契約
    之外，卻另行乘機竊取不法侵害被上訴人財物之賠償責任，
    所辯自不足採。而上訴人所僱員工履行搬家契約，本負有依
    誠實信用履行契約之義務，對被上訴人搬家中所遺落物品，
    本即應誠實返還原告，卻乘機加以竊取，而被上訴人縱係將
    密碼單與金融卡置於一起，致訴外人林聖泉得以順利盜領存
    款，但依一般情形，苟非上訴人受僱人不法竊取，尚不致發
    生被上訴人存款被盜領之損害，是與該損害之發生間，顯並
    無相當之因果關係，自不得因此即指被上訴人對其損害發生
    亦與有過失，併予指明。
四、綜上所述，被上訴人本於侵權行為損害賠償請求權之法律關
    係，請求上訴人給付376,000 元，及自起訴狀繕本送達翌日
    即93年6 月16日起至清償日止，按年息5%計算之法定遲延利
    息部分，為有理由，應予准許。原判決判命上訴人應給付該
    部分，並依職權宣告假執行，經核於法並無不合，上訴意旨
    求予廢棄改判，為無理由，應駁回其上訴。
五、本件事證已臻明確，兩造其餘之攻擊防禦方法與舉證，經本
    院審酌後，均認不影響本判決之結果，爰不另一一論述，併
    此說明。
六、據上論結，本件上訴為無理由，依民事訴訟法第436 條之1
    第3 項、第449 條第1 項、第78條，判決如主文。
中　　華　　民　　國　　94　　年　　11　　月　　29　　日
                  民事第二庭  審判長法　官　林  玫  君
                                    法　官　連  士  綱
                                    法　官　潘  長  生
以上正本證明與原本無異
本判決不得上訴
中　　華　　民　　國　　94　　年　　11　　月　　29　　日
                                書記官　許 清 琳
